臺灣士林地方法院民事判決　　　　　　　 99年度訴字第378號
原　　　告　梁乃文
訴訟代理人　傅雲欽律師
被　　　告　林正權
　　　　　　王榮裕
　　　　　　王榮吉
　　　　　　王淑霞
　　　　　　王淑鈴
　　　　　　王信翔
　　　　　　王斯緯
　　　　　　黃正忠
　　　　　　黃世豪
　　　　　　黃世誠
　　　　　　黃雅琪
前列十一人共同
訴訟代理人　劉紀翔律師
上列當事人間拆屋還地等事件，本院於中華民國100 年4 月12日
言詞辯論終結，判決如下：
    主  文
被告應連帶給付原告新臺幣肆拾壹萬零佰肆拾陸元，及自民國
九十九年六月八日起至清償日止按年息百分之二十計算之利息。
被告應給付原告新臺幣貳拾玖萬陸仟貳佰捌拾元。
原告其餘之訴駁回。
訴訟費用由被告連帶負擔十分之一，餘由原告負擔。
本判決第一項、第二項於原告以新臺幣貳拾肆萬元供擔保後，得
假執行，但被告如以新臺幣柒拾萬陸仟陸佰貳拾玖元，為原告預
供擔保得免為假執行。
原告其餘假執行之聲請駁回。
    事  實  及  理  由
一、按訴狀送達後，原告不得將原訴變更或追加他訴。但該訴訟
    標的對於數人必須合一確定時，追加其原非當事人之人為當
    事人者，不在此限，民事訴訟法第255 條第1 項第5 款定有
    明文。本件原告起訴時係以王正庸、林正權、王榮裕、王榮
    吉、王淑慧、王淑霞、王淑鈴為被告，訴之聲明為：「(一)被
    告應將臺北市○○區○○段四小段185 及185-1 地號土地上
    之地上物拆除，將土地返還原告。(二)被告等應給付原告新臺
    幣（下同）125 萬4,594 元及自民國99年1 月1 日起至清償
    日止按年息20％計算之利息。(三)被告等應給付原告自99年1
    月1 日起至第一項土地返還原告之日止，每年按申報地價年
    息10％計算之金額。(四)前二項債務，被告等應以繼承被繼承
    人王鄭春所得遺產為限，負連帶責任。(五)願供擔保請准宣告
    假執行。」，因王正庸、王淑慧於起訴前業已死亡，王正庸
    之繼承人為王信翔、王斯緯，王淑慧之繼承人為黃正忠、黃
    世豪、黃世誠、黃雅琪，原告於訴訟進行中，撤回王正庸、
    王淑慧部分之起訴，並追加王信翔、王斯緯、黃正忠、黃世
    豪、黃世誠、黃雅琪為被告，變更訴之聲明為：「(一)被告應
    將坐落臺北市○○區○○段四小段185 、185 之1地號土地
    上、門牌號碼臺北市○○區○○路451 巷21號、如臺北市中
    山地政事務所99年9 月8 日土地複丈成果圖（下稱附圖）所
    示A 部分主建物、D 部分陽台、B 部分主建物、C 部分雨遮
    、面積各為142.74平方公尺、3.34平方公尺、2.34平方公尺
    、1.66平方公尺部分拆除，並將所占用之土地返還予原告。
    (二)被告應連帶給付原告125 萬4,594 元及自99年6 月8 日起
    至清償日止，按年息20％計算之利息。(三)被告應自99年1 月
    1 日起至返還臺北市○○區○○段四小段185 、185 之1地
    號土地之日止，按年於每年年底給付原告依前開土地面積15
    3 平方公尺按申報地價年息10％計算之金額。(四)願供擔保，
    請准宣告假執行。」，核其所為，雖屬訴之追加，然因被告
    等為王鄭春之繼承人或代位繼承人或再轉繼承人，訴訟標的
    對於渠等必須合一確定，揆諸前開規定，自應准許。
二、原告起訴主張：原告與被告林正權、王榮裕、王榮吉、王淑
    霞、王淑鈴之被繼承人即被告王信翔、王斯緯之代位被繼承
    人，亦即被告黃正忠、黃世豪、黃世誠、黃雅琪之再轉被繼
    承人王鄭春於78年10月20日簽訂不定期土地租賃契約書（下
    稱系爭租賃契約），約定由王鄭春向原告承租坐落臺北市○
    ○區○○段四小段185 、185 之1 地號土地（下稱系爭土地
    ）使用，建築房屋開設店鋪，83、84年租金，每年按當年度
    公告現值5 ％計算，85、86年租金，每年按當年度公告現值
    5.5 ％計算，87年以後租金，每年按當年度公告現值6 ％計
    算，王鄭春應於每年之8 月1 日及12月1 日繳付當年度租金
    之2 分之1 ，如遲延付租，應按年息20％加計遲延利息。王
    鄭春於96年1 月10日死亡，王正庸、林正權、王榮裕、王榮
    吉、王淑慧、王淑霞、王淑鈴為其子女，惟王正庸業於89年
    3 月12日先於王鄭春死亡，其子為王信翔、王斯緯，應由王
    信翔、王斯緯代位繼承王鄭春之財產，王淑慧則於96年1 月
    13日死亡，其繼承人為黃正忠、黃世豪、黃世誠、黃雅琪，
    是依法應由林正權、王榮裕、王榮吉、王淑霞、王淑鈴、王
    信翔、王斯緯、黃正忠、黃世豪、黃世誠、黃雅琪等十一人
    繼承王鄭春承租人之地位，並對王鄭春之債務負連帶清償責
    任。惟王鄭春或其繼承人自83年起至98年，並未依約定數額
    繳納租金，每年各僅繳納21萬元，另於98年12月17日繳納租
    金18萬1,038 元。王鄭春在系爭土地興建之房屋係供營業使
    用，兩造間以公告現值計算租金，不受土地法第105 條、第
    97條第1 項規定之限制，是如依租賃契約所載按公告現值年
    息10％計算每年應納租金，經抵充後，被告等共計積欠98年
    度（含）以前租金573 萬7,188 元之租金未償（計算式如附
    表一），縱改以申報地價年息10％計算租金，經抵充後亦尚
    積欠98年度（含）以前之租金131 萬7,018 元之租金未償（
    計算式如附表二），已達2 年租金額以上。就98年度（含）
    以前之欠租原告僅請求125 萬4,594 元，並以存證信函催告
    被告等人應於文到1 個月內清償上開欠租125 萬4,594 元，
    然被告收到上開催告後，逾期仍未清償欠租，原告爰依土地
    法103 條第4 款規定，以被告欠租達二年以上為由，於99年
    11 月2日當庭終止系爭土地租賃契約。系爭土地租賃契約既
    已終止，被告即有返還系爭土地予原告之義務。然被告所有
    門牌號碼臺北市○○區○○路451 巷21號（下稱系爭建物）
    、如附圖所示A 部分主建物、D 部分陽台、B 部分主建物、
    C 部分雨遮、面積各為142.74平方公尺、3.34平方公尺、2.
    34平方公尺、1.66平方公尺部分仍占用系爭土地，計至98年
    12月31日止尚有125 萬4,594 元之租金未償。被告於99年11
    月2 日租約終止後，繼續占用系爭土地，自受有按系爭土地
    租金計算之不當得利，原告就積欠之租金及相當於租金之不
    當得利，原告願以約定租金為低之申報地價年息10％計算。
    爰依租賃契約終止後之租賃物返還請求權、租賃契約法律關
    係及不當得利之法律關係請求被告等拆除還地、給付欠租及
    不當得利損害金等語。並聲明：(一)被告應將坐落臺北市○○
    區○○段四小段185 、185 之1地 號土地上、門牌號碼臺北
    市○○區○○路451 巷21號、如附圖所示A 部分主建物、D
    部分陽台、B 部分主建物、C 部分雨遮、面積各為142.74平
    方公尺、3.34平方公尺、2.34平方公尺、1.66平方公尺部分
    拆除，並將所占用之土地返還予原告。(二)被告應連帶給付原
    告125 萬4,594 元及自99年6 月8 日起至清償日止，按年息
    20％計算之利息。(三)被告應自99年1 月1 日起至返還臺北市
    ○○區○○段四小段185 、185 之1 地號土地之日止，按年
    於每年年底給付原告依前開土地面積15 3平方公尺按申報地
    價年息10％計算之金額。(四)願供擔保，請准宣告假執行。
三、被告則以：(一)系爭土地87年至89年的公告地價為2 萬600 元
    ，申報地價應為1 萬6,480 元，原告在附表二中卻以各該年
    度申報地價2 萬4,720 元計算系爭租金為37萬8,216 元，顯
    有錯誤，原告復未說明其以被告租用土地面積153 平方公尺
    計算系爭租金之依據及理由，是原告遽以起訴狀附表二之計
    算，請求被告給付125 萬4594元云云，已有可議。(二)本件因
    原定租賃契約中所約定之租金數額，違反土地法有關租用基
    地建築房屋時其基地租金之限制規定，故嗣後原告與王鄭春
    合意以每年21萬元計算租金，王鄭春及被告等人歷年來皆已
    依約定之期限及金額給付各該期之租金，實未欠租，退而言
    之，王鄭春及被告等人繳付各該期之租金縱有不足，然王鄭
    春及被告於清償時係指定清償各期應給付之租金，依民法第
    321 條之規定，自應先抵充承租人給付該當期之租金債務，
    退而言之，依民法第322 條第2 款之規定，亦以被告獲有原
    告對於前期欠租請求權因五年間不行使而消滅之獲益最多，
    而應以該當期之租金債務，儘先抵充。是該各期不足額之給
    付請求權，已應因五年間不行使而消滅，原告遽將王鄭春及
    被告等人給付之各該期租金，任意抵充原告所謂前期未付之
    欠租，而請求被告等人應給付原告自83年起至98年12月17日
    止之累計欠租共計125 萬4,594 元云云，實無理由。(三)又本
    件因兩造對於租金計算及欠租金額存有爭議，經被告多次請
    原告出面協商確認金額，原告不予置理，被告即以申報地價
    6 ％計算最近五年租金數額，扣除前已繳付之租金，於98年
    12月17日將差額18萬1,038 元給付原告，並於100 年1 月3
    日給付原告99年地租21萬元，本件既係因兩造對於金額計算
    存有爭議而起，被告未依原告主張之金額為給付，自非可歸
    責於被告，被告應不負遲延之責，原告應不得終止租約。(四)
    再原告係催告被告給付95年至98年的欠租，縱以原告主張95
    年租金30萬1,104 元、96年至98年各為34萬6,392 元計算，
    被告應給付原告之租金應為134 萬280 元，然扣除被告已給
    付之租金102 萬1,038 元，欠租金額應為31萬9,242 元，顯
    未達兩年租金之數額（98年租金346,392 元×2 年為692,78
    4 元），依土地法第103 條之規定，原告自不得終止租約。
    原告主張其因被告積欠租金額達兩年以上而終止租約云云，
    實無所據，其衍以此為由請求被告拆屋還地、給付相當於租
    金之不當得利云云，顯無理由，不應准許。(五)被告縱因無權
    占有系爭土地，而可獲得免於支付租金之利益，致原告受有
    損害，惟參酌系爭基地之位置、工商繁榮之程度、占用人利
    用基地之經濟價值及所受利益等項，被告獲利金額亦應以按
    申報地價年息6 ％計算為適當，原告主張每年按申報地價10
    ％計算，實不可採。(六)又原告與王鄭春簽立之土地租賃契約
    書第4 條約定：「乙方如遲延付租，應按年息百分之二十，
    加計遲延利息。」，所稱加計遲延利息，當係限期屆滿後依
    約應納之違約金，相當於民法第250 條之規定，該約定之金
    額實屬過高，應減至相當之數額云云資為抗辯。並聲明：(一)
    原告之訴及假執行之聲請均駁回。(二)如受不利判決，願供擔
    保請准宣告免為假執行。
四、兩造不爭執之事實：
  (一)原告與被告林正權、王榮裕、王榮吉、王淑霞、王淑鈴之被
    繼承人即被告王信翔、王斯緯之代位被繼承人，亦即被告黃
    正忠、黃世豪、黃世誠、黃雅琪之再轉被繼承人王鄭春於78
    年10月20日簽訂如原證一即本院卷第10-11 頁所示之不定期
    土地租賃契約書，約定由王鄭春向原告承租臺北市○○區○
    ○段四小段185 、185 之1 地號土地使用。
  (二)原告自83年至98年間，每年各已收取前開土地之租金21萬元
    ，於98年12月17日另收取租金18萬1,038 元。
  (三)坐落臺北市○○區○○路451 巷21號建物，係王鄭春出資興
    建，由被告共同繼承，被告為前開建物之事實上處分權人。
  (四)被告於100 年1 月3 日給付原告21萬元。
五、得心證之理由：本件原告主張被告積欠租金已達二年，其已
    合法終止系爭租約等情，為被告所否認，而以前開情詞置辯
    ，是本件兩造之爭點，即在於：(一)原告依據土地法第103 條
    第4 款之規定，終止系爭土地租賃契約，有無理由？1.系爭
    土地租賃契約約定之租金為若干？2.被告積欠系爭土地之租
    金是否已達二年以上？(1)被告歷年所繳納之租金，如何抵充
    ？(2)被告主張原告之租金債權超過5 年以上部分已罹於時效
    ，有無理由？3.原告終止系爭土地租賃契約，是否合法？茲
    分述如下：
  (一)原告依據土地法第103 條第4 款之規定，終止系爭土地租賃
    契約，有無理由？
  1.系爭土地租賃契約約定之租金為若干？
    按當事人主張有利於己之事實者，就其事實有舉證之責任，
    民事訴訟法第277 條前段定有明文。本件被告主張原告與王
    鄭春於簽訂系爭租賃契約後另約定每年租金為21萬元之事實
    ，已為原告所否認，即應由被告就此有利於己之事實負擔舉
    證責任。然被告除稱其每年均係繳納21萬元，原告多年來並
    無異議等語外，並未舉證以實其說，而按所謂默示之意思表
    示，係指依表意人之舉動或其他情事，足以間接推知其效果
    意思者而言，若單純之沉默，則除有特別情事，依社會觀念
    可認為一定意思表示者外，不得謂為默示之意思表示（最高
    法院29年上字第762 號判例可資參照）。是自不得以原告收
    受被告繳付之租金時未表示異議，即認其已默示同意租金改
    為每年21萬元計算。而依系爭租賃契約所載，其中第3 條、
    第4 條約定：「自七十九年度起，各年租金之金額調整為：
    本件租賃土地之各該年度公告土地現值（即每年七月一日地
    政機關公告者）乘以下列百分比所得之數。七十九年及八十
    年：百分之肆。八十一年及八十二年：百分之肆點伍。八十
    三年及八十四年：百分之伍。八十五年及八十六年：百分之
    伍點伍。八十七年以後：百分之陸。」、「自七十九年度起
    ，乙方應於每年之八月一日及十二月一日各在甲方住所繳付
    當年度租金之二分之一。乙方如遲延付租，應按年息百分之
    二十，加計遲延利息。」，是系爭土地之租金原則上即應按
    前開約定計算。惟土地法第97條規定：「城市地方房屋之租
    金，以不超過土地及其建築物申報總價年息百分之十為限。
    約定房屋租金，超過前項規定者，該管直轄市或縣（市）政
    府得依前項所定標準強制減定之。」，又前開規定於租用基
    地建築房屋亦準用之，土地法第105 條定有明文。而本件原
    告雖主張王鄭春租用系爭土地興建房屋係供營業使用，然為
    被告所否認，而原告並無法舉證證明王鄭春租用系爭土地確
    係供營業使用，則系爭土地之租金自應受前開土地法第105
    條、第97條規定之限制，不得超過系爭土地申報地價年息10
    ％計算，故系爭租賃契約就超過前開法律限制即依土地申報
    地價年息10％計算之租金部分，應屬無效，原告不得請求被
    告為給付。
  2.被告積欠系爭土地之租金是否已達二年以上？
  (1)被告歷年所繳納之租金，如何抵充？
    按對於一人負擔數宗債務而其給付之種類相同者，如清償人
    所提出之給付，不足清償全部債額時，由清償人於清償時，
    指定其應抵充之債務。又清償人不為前條之指定者，依左列
    之規定，定其應抵充之債務：一、債務已屆清償期者，儘先
    抵充。二、債務均已屆清償期或均未屆清償期者，以債務之
    擔保最少者，儘先抵充；擔保相等者，以債務人因清償而獲
    益最多者，儘先抵充；獲益相等者，以先到期之債務，儘先
    抵充。三、獲益及清償期均相等者，各按比例，抵充其一部
    。民法第321 條、第322 條定有明文。是清償人與債權人就
    清償之抵充未以契約訂定時，原則上先由清償人指定其應充
    償之債務。清償人指定抵充之方法，雖應以意思表示向債權
    人為之，然於指定其應抵充之債務時，仍得依默示之方法為
    之。查王鄭春及被告自83年起至98年止每年均繳付同額之租
    金即21萬元，被告既主張其每年所繳付者均係當年度之租金
    ，而其主觀上亦認其應給付之租金每年即為21萬元，則其於
    清償時係指定抵充當年度之租金，應符常情。是應認被告歷
    年所繳納之租金，應先抵充各該年度之租金。
  (2)被告主張原告之租金債權超過5 年以上部分已罹於時效，有
    無理由？
    按利息、紅利、租金、贍養費、退職金及其他一年或不及一
    年之定期給付債權，其各期給付請求權，因五年間不行使而
    消滅。消滅時效，自請求權可行使時起算，因左列事由而中
    斷：一、請求。二、承認。三、起訴。民法第126 條、第12
    8 條前段、第129 條第1 項定有明文。經查，原告雖於98年
    11月14日、12月12日以存證信函對王鄭春催告請求給付租金
    ，然王鄭春於斯時已死亡，是其所為之催告自不合法。又原
    告另於99年1 月18日以存證信函對被告林正權、王榮裕、王
    榮吉、王淑霞、王淑鈴催告給付95年至98年度之欠租125 萬
    4,594 元，並於99年3 月18日起訴，於99年5 月6 日對王信
    翔、王斯緯、黃正忠、黃世豪、黃世誠、黃雅琪以存證信函
    為相同之催告，並於99年5 月20日追加王信翔、王斯緯、黃
    正忠、黃世豪、黃世誠、黃雅琪為被告，被告林正權、王榮
    裕、王榮吉、王淑霞、王淑鈴分別於99年1 月19日、99年1
    月19日、99年5 月7 日、99年2 月1 日、99年1 月21日收受
    存證信函之送達，被告王信翔、王斯緯、黃正忠、黃世豪、
    黃世誠、黃雅琪則均於99年5 月7 日收受前開存證信函之送
    達，有原告提出之郵件回執在卷可稽（本院卷第112-119 頁
    ，且為被告所不爭（本院卷第165 頁），則前開存證信函於
    99 年5月7 日以前均已送達全體被告，且於99年5 月20日已
    對王鄭春全體繼承人起訴請求，而依系爭租賃契約約定：「
    自79年度起，乙方（即承租人）應於每年之8 月1 日及12月
    1 日各在甲方（即出租人）住所繳付當年度租金之二分之一
    。」，是94年度之租金於94年8 月1 日始屆清償期而得起算
    時效。又被告歷年所繳納之租金，應先抵充各該年度之租金
    ，而非先前年度之欠租，已如前述，故93年度（含）以前之
    欠租應均已罹於5 年短期時效而消滅。
  (3)經查，系爭土地94年度至95年度申報地價為每平方公尺19,6
    80元、96年度至98年度申報地價為每平方公尺22,640元，99
    年度申報地價為每平方公尺39,600元，有系爭土地地價謄本
    、登記謄本各2 件在卷可稽（本院卷第142-143 頁、第146-
    147 頁），是94至98年度應繳納之租金額為164 萬1,384 元
    （計算式：19,680×153 ×10％×2 ＝602,208 ，22,640×
    153 ×10％×3 ＝1,039,176 ，602,280+1,039,176 ＝1,64
    1,384 ），被告已繳納之租金為123 萬1,038 元（計算式：
    210,000 ×5 ＋181,038 ＝1,231,038 ），欠租金額為41萬
    346 元（計算式：1,641,384-1,231,038 ＝410,346 ），而
    97、98年度二年之租金額為69萬2,784 元（計算式：22,640
     ×153×10％×2 ＝692,784 ），是被告於99年5 月20日即
    原告對全體繼承人起訴時，所積欠94至98年度之租金額尚未
    達二年以上甚明。縱以原告99年11月2 日當庭表示終止租約
    時計算被告之欠租為71萬3,286 元（計算式：99年度已到期
    之租金：39,600×153 ×10％÷2 ＝302,940 ，302,940+41
    0,346 ＝713,286 ），亦未達98、99年度二年之租金額95萬
    2,272 元（計算式：39,600×153 ×10％＝605,880 ，346,
    392+602,880 ＝952,272 ）。
  3.原告終止系爭土地租賃契約，是否合法？
    按「租用建築房屋之基地，非因左列情形之一，不得收回：
    一、契約年限屆滿時。二、承租人以基地供違反法令之使用
    時。三、承租人轉租基地於他人時。四、承租人積欠租金額
    ，除以擔保現金抵償外，達二年以上時。五、承租人違反租
    賃契約時。」，土地法第103 條定有明文。本件兩造均稱系
    爭租賃契約無押租金之約定，而被告積欠之租金額復未達二
    年以上，已如前述，則原告終止系爭租賃契約即不合法，系
    爭租賃契約自仍有效存在。
  (二)系爭租賃契約既未經原告合法終止而尚有效存在，則原告依
    據租賃契約終止後之返還請求權請求被告拆除系爭建物如附
    圖所示A 部分主建物、D 部分陽台、B 部分主建物、C 部分
    雨遮、面積各為142.74平方公尺、3.34平方公尺、2.34平方
    公尺、1.66平方公尺部分，返還所占用之土地，即無理由。
    又原告自承就訴之聲明第三項部分，就99年1 月1 日起至99
    年11月1 日止，係依據租賃契約請求租金，自99年11月2 日
    起，係依據不當得利請求（本院卷第149 頁背面），則被告
    依據不當得利法律關係請求被告給付自99年11月2 日起至返
    還系爭土地之日止，按年於每年年底給付原告依前開土地面
    積153 平方公尺按申報地價年息10％計算之金額部分，亦屬
    無據，不應准許。
  (三)經查，99年1 月1 日起至99年11月1 日止之租金額為50萬6,
    283 元（計算式：39,600×153 ×10％×305/365 ＝506,28
    3 ，元以下四捨五入），被告於100 年1 月3 日給付原告21
    萬元並指定抵充99年度之租金，有被告提出之存證信函及郵
    政匯票影本1 件為證（本院卷第173 頁背面），是被告尚積
    欠原告99年1 月1 日至99年11月1 日期間之租金額為29萬6,
    283 元（計算式如下：506,283-210,000 ＝296,283 ）。
  (四)按遲延利息，乃債務人對於以支付金錢為標的之債務，在給
    付遲延中應支付之利息。而違約金，乃當事人為確保契約之
    履行，約定債務人於債務不履行時，應支付之金錢或其他給
    付。系爭租賃契約第4 條係約定：「乙方如遲延付租，應按
    年息百分之二十，加計遲延利息。」，其係約定遲延利息，
    而非關於違約金之訂定，且其約定之利率亦未逾民法所定年
    息20 ％之上限，是被告辯稱應予酌減云云，尚難憑採。
  (五)按給付有確定期限者，債務人自期限屆滿時起，負遲延責任
    。又遲延之債務，以支付金錢為標的者，債權人得請求依法
    定利率計算之遲延利息。但約定利率較高者，仍從其約定利
    率。民法第229 條第1 項、第233 條第1 項定有明文。本件
    被告積欠94至98年度之租金額為41萬346 元，依約於98年12
    月1 日均已到期，又被告積欠99年1 月1 日至99年11月1 日
    期間之租金為29萬6,283 元，業如前述。從而，原告依據租
    賃契約關係請求被告連帶給付41萬346 元及自99年6 月8 日
    起至清償日止按年息20％計算之利息；請求被告給付29萬6,
    283 元，為有理由，應予准許，逾此部分之請求，即屬無據
    ，應予駁回。
六、本件兩造分別陳明願供擔保請准宣告及免為假執行，就原告
    勝訴部分，經核均無不合，爰分別酌定相當擔保金額准予及
    免為假執行。至原告敗訴部分，其假執行之聲請因訴之駁回
    已失所附麗，應予駁回。
七、本件為判決之基礎已臻明確，兩造其餘攻擊防禦方法，核與
    本件判決結果不生影響，爰不予一一論述，附此敘明。
八、訴訟費用之負擔：民事訴訟法第79條、第85條第2 項。
中    華    民    國   100    年    4     月    29    日
                  民事第二庭  法  官  藍雅清
正本係照原本作成。
如對本判決上訴，應於判決送達後20日內向本院提出上訴狀，若
委任律師提起上訴者，應一併繳納上訴審裁判費，否則本院得不
命補正逕行駁回上訴。
中    華    民    國   100    年    5     月     5    日
                              書記官  張純華